臺北高等行政法院判決
　　　　　　　　　　　　　　　　　　 96年度簡字第00461號
原　　　告　甲○○
訴訟代理人　丙○○
被　　　告　桃園縣政府
代　表　人　乙○○（縣長）
上列當事人間因消防法事件，原告不服內政部中華民國96年04月
10日台內訴字第0960009278號訴願決定，提起行政訴訟。本院判
決如下：
　　主  文
原告之訴駁回。
訴訟費用由原告負擔。
　　事  實
一、事實概要：原告為桃園縣龜山鄉○○○街29號「頂王有限公
    司」之管理權人，經被告所屬消防局人員於民國（以下同）
    95年11月04日前往該營業場所實施查察，並於桃園縣龜山鄉
    ○○街329之10號發現該址超量儲存液化石油氣（現場查獲
    超量儲存：10公斤1桶、16公斤1桶、20公斤8桶、50公斤1桶
    ，合計236公斤），乃以第002021號舉發違反消防法案件通
    知單予以舉發；被告認原告違反公共危險物品及可燃性高壓
    氣體設置標準暨安全管理辦法第73條規定之存放標準，已違
    反消防法第15條之規定，乃依同法第42條之規定，以95年11
    月27日府消預字第0950111358號裁處書裁處原告新臺幣（以
    下同）4萬元罰鍰。原告不服，提起訴願，經訴願決定駁回
    ，原告猶未甘服，遂向本院提起行政訴訟。
二、兩造主張：
甲、原告起訴意旨略以：
  (一)原告為桃園縣龜山鄉○○○街29號「頂王有限公司」之負責
    人，經被告所屬消防局於95年11月04日派員前往該營業場所
    實施查察，並於桃園縣龜山鄉○○街329之10號聲稱發現超
    量儲存液化石油氣，於被告所屬消防局舉發違反消防法案件
    第002021號通知單及被告消防法案件府消預字第0950111358
    號裁處書內記載「現場查獲超量儲存：10公斤1桶、16公斤1
    桶、20公斤8桶、50公斤1桶，合計236公斤」，乃以上開通
    知單予以舉發。被告認原告違反公共危險物品及可燃性高壓
    氣體設置標準暨安全管理辦法第73條規定之存放標準，違反
    消防法第15條之規定，逕依同法第42條之規定，以95年11月
    27日府消預字第0950111358號裁處書裁處原告4萬元罰鍰。
  (二)被告事實認定錯誤：
  1.查被告所屬消防局人員於桃園縣龜山鄉○○街329之10號查
    獲前開所謂超量儲存液化石油氣，並有原告之簽名確認之通
    知單一事，真正事實為瓦斯桶僅係於該址洗桶及上漆，並非
    於該址儲存，此有95年12月21日照片2張可證。該址並有明
    確標示油漆區、洗桶及送驗區等字樣，可見當時被告所屬消
    防局人員所查獲之超量儲存部分，實則係空桶而已，並未填
    裝液態石油氣，被告所屬消防局之事實認定顯係有誤。
  2.查「...然對照被告於95年11月04日（即查獲當日）同址拍
    攝照片，該址顯未標示有上開油漆區、洗桶及送驗區等字樣
    ，足徵原告乃係事後自行標示拍攝，尚難佐證其所訴辯為真
    。」為訴願決定所載，惟此部分自應由被告負起舉證責任，
    以明其言屬實。
  3.按「...『達管制量時』，應在製造、儲存或處理場所以安
    全方法進行儲存或處理。前項公共危險物品及可燃性高壓氣
    體之範圍及分類，製造、儲存或處理場所之位置、構造及設
    備之設置標準，儲存、處理及搬運之安全管理辦法，『由中
    央主管機關會同中央目的事業主管機關定之』...。」為消
    防法第15條之規定。另「液化石油氣處理場所儲放之液化石
    油氣，總儲氣量不得超過128公斤。液化石油氣備用量，供
    營業使用者，不得超過80公斤；供家庭使用者，不得超過40
    公斤。」為公共危險物品及可燃性高壓氣體設置標準暨安全
    管理辦法第73條之規定。惟為處理瓦斯桶外觀，依照通常作
    業程序，勢必留用一定儲備用瓦斯存量以資作業使用，被告
    所屬消防局人員依何標準認定原告有超量儲存情事，洵有疑
    義，有賴鈞院明察加以認定。
  (三)綜上，訴願決定及原處分顯有違法，請鈞院撤銷原處分及訴
    願決定。
乙、被告答辯意旨略以：
  (一)查被告所屬消防局於95年11月04日派員前往龜山鄉○○○街
    29號地址檢查，於現場查獲超量儲存液化石油氣容器10公斤
    1 桶、16公斤1 桶、20公斤8 桶及50公斤1 桶，合計共236
    公斤，已違反液化石油氣備用量供家庭使用超過40公斤之規
    定，即依法開立第002021號舉發違反消防法案件通知單，並
    拍照存證；被告依法裁罰，於95年11月27日開立府消預字第
    0950111358號裁處書處以罰鍰4 萬元，並於95年11月30日送
    達原告。
  (二)有關原告稱現場擺放之液化石油氣容器地點乃為清洗及油漆
    容器之用，並非於該址儲存乙節，經被告所屬消防局於95年
    11月04日派員前往檢查，現場查獲超量儲存液化石油氣容器
    10公斤1 桶、16公斤1 桶、20公斤8 桶及50公斤1 桶，合計
    共23 6公斤，另存放有空桶16公斤9 桶、20公斤25桶，經丙
    ○○簽名確認無誤，而非原告所稱超量儲存係空桶而已，明
    顯違反液化石油氣備用量供家庭使用者不得超過40公斤之規
    定；且查獲當日（95年11月04日）所拍攝之照片，於該址並
    未標示有原告所稱之油漆區、洗桶及送驗區等字樣，原告不
    應以其為清洗、油漆用途為推託之辭，當應於容器儲存室為
    之，是以前揭違規事實成立，原處分請予維持。
  (三)揆諸前揭規定，原處分依法並無不合，原告主張為無理由，
    爰請判決駁回原告之訴。
　　理  由
一、按「公共危險物品及可燃性高壓氣體應依其容器、裝載及搬
    運方法進行安全搬運；達管制量時，應在製造、儲存或處理
    場所以安全方法進行儲存或處理。前項公共危險物品及可燃
    性高壓氣體之範圍及分類，製造、儲存或處理場所之位置、
    構造及設備之設置標準，儲存、處理及搬運之安全管理辦法
    ，由中央主管機關會同中央目的事業主管機關定之。但公共
    危險物品及可燃性高壓氣體之製造、儲存、處理或搬運，中
    央目的事業主管機關另定有安全管理規定者，依其規定辦理
    。」「第15條所定公共危險物品及可燃性高壓氣體之製造、
    儲存或處理場所，其位置、構造及設備未符合設置標準，或
    儲存、處理及搬運未符合安全管理規定者，處其管理權人或
    行為人新臺幣2 萬元以上10萬元以下罰鍰... 。」分別為消
    防法第15、42條之規定。又「液化石油氣處理場所儲放之液
    化石油氣，總儲氣量不得超過128 公斤。液化石油氣備用量
    ，供營業使用者，不得超過80公斤；供家庭使用者，不得超
    過40公斤。」「液化石油氣處理場所之經營者應於容器明顯
    位置標示可供辨識之商號及電話。」分別為公共危險物品及
    可燃性高壓氣體設置標準暨安全管理辦法第73、76條之規定
    。復按各級消防主管機關辦理消防安全檢查違法案件處理注
    意事項表八－違反消防法第15條有關公共危險物品及可燃性
    高壓氣體設置標準暨安全管理辦法裁處基準表，前揭違規事
    實屬第1 次嚴重違規，依規定處罰鍰4 萬元以下。
二、本件係原告為桃園縣龜山鄉○○○街29號「頂王有限公司」
    之管理權人，於95年11月4 日經被告所屬消防局人員在位於
    桃園縣龜山鄉○○街329 之10號處，查獲該址超量儲存液化
    石油氣（現場查獲超量儲存：10公斤1 桶、16公斤1 桶、20
    公斤8 桶、50公斤1 桶，合計236 公斤），被告以原告違反
    公共危險物品及可燃性高壓氣體設置標準暨安全管理辦法第
    73條規定之存放標準，認已違反消防法第15條之規定，乃依
    同法第42條之規定，裁處原告4 萬元罰鍰。原告則不服，為
    如事實欄所載之主張。
三、經查：
  (一)原告為坐落桃園縣龜山鄉○○○街29號1 樓「頂王有限公司
    」之負責人，有被告機關營利事業登記證一紙在卷足憑；然
    被告所屬消防局人員於95年11月4 日17時許前往該營業場所
    實施查察，並於桃園縣龜山鄉○○街329 之10號查獲現場儲
    存：10公斤1 桶、16公斤1 桶、20公斤8 桶、50公斤1 桶之
    事實，有現場人員丙○○簽名確認之編號第002021號舉發違
    反消防法案件通知單及照片4 張附卷可稽，洵堪認定。
  (二)至原告主張被告所屬消防局人員查獲前開所謂超量儲存液化
    石油氣，並有原告之簽名確認之通知單一事，真正事實為瓦
    斯桶僅係於該址洗桶及上漆，並非於該址儲存，有95年12月
    21日照片2 張可證乙節。惟查，揆諸原告所提該址95年12月
    21日現場照片，雖有標示油漆區、洗桶及送驗區等字樣，然
    原告上開違規事實，係於95年11月4 日17時被告查獲；且對
    照被告於95年11月04日15時57分許（即查獲當日）同址拍攝
    照片，該址均未標示有上開油漆區、洗桶及送驗區等字樣；
    足認此係事後自行標示拍攝，原告上開主張，自不足採。
  (三)從而，被告認原告已違反公共危險物品及可燃性高壓氣體設
    置標準暨安全管理辦法第73條規定之存放標準，違反消防法
    第15條之規定，依同法第42條之規定裁處原告4 萬元罰鍰，
    依法自無不合。
四、綜上所述，原處分依法自無不合，訴願決定遞予維持，俱無
    不合。原告仍執前詞，訴請撤銷原處分及訴願決定，為無理
    由，應予駁回。又本件為簡易訴訟程序事件，依卷內資料及
    本院調查所得，事證已臻明確，故不經言詞辯論為之，併此
    敘明。
據上論結，本件原告之訴為無理由，依行政訴訟法第233條第1項
、第236 條、第195 條第1 項後段、第98條第1 項前段，判決如
主文。
中　　華　　民　　國　　96　　年　  9 　　月  　27 　日
                           第七庭　法　官  黃秋鴻
上為正本係照原本作成。
本件以訴訟事件所涉及之法律見解具有原則性者為限，始得於本
判決送達後20日內向本院提出上訴狀並表明上訴理由，如已於本
判決宣示後送達前提起上訴者，應於判決送達後20日內補具上訴
理由（均按他造人數附繕本），且經最高行政法院許可後方得上
訴。
中　　華　　民　　國　　96　　年　  9 　　月  　27 　日
 　　  　　　　　　　   　　　     書記官  林苑珍
